【裁判字號】    97,抗,108
【裁判日期】    970313
【裁判案由】    聲請定應執行之刑
【裁判全文】
臺灣高等法院臺中分院刑事裁定           97年度抗字第108號
抗  告  人
即  受刑人  甲○○
                      樓之2
上列抗告人因聲請定應執行之刑案件，不服臺灣臺中地方法院中
華民國96年12月25日裁定（96年度聲字第3854號）提起抗告，本
院裁定如下：
    主  文
抗告駁回。
    理  由
一、本件抗告意旨略以：抗告人即受刑人甲○○因施用毒品案件
    ，經台灣台中地方法院以96年度訴字第3481號判決判處有期
    徒刑1年1月、1年1月、8月、8月，應執行有期徒刑2 年。而
    抗告人自宣判後迄97年1月2日始收到該案判決正本，該案尚
    未確定，自不得將之與他罪定其應執行之刑。原審未查，而
    為定應執行之刑之裁定，自有違誤，爰依法提起抗告，請求
    撤銷原裁定云云。
二、原審裁定意旨略以：受刑人甲○○因施用毒品等案，經如原
    審裁定附表所示之法院各判處如原審裁定附表所示之刑，並
    均分別確定在案。茲檢察官聲請定其應執行之刑，該院審核
    認聲請為正當，應定其應執行之刑等語。
三、按上訴期間為十日，自送達判決後起算，刑事訴訟法第 349
    條前段定有明文。而送達文書除本章有特別規定外，準用民
    事訴訟法之規定，刑事訴訟法第62條亦定有明文。關於寄存
    送達之方式，刑事訴訟法送達章並未有特別規定，自應準用
    民事訴訟法之規定。依民事訴訟法第138條第1、2 項規定：
    「送達不能依前二條規定為之者，得將文書寄存送達地之自
    治或警察機關，並作送達通知書兩份，一份黏貼於應受送達
    人住居所、事務所、營業所或其就業處所門首，另一份置於
    該送達處所信箱或其他適當位置，以為送達。寄存送達，自
    寄存之日起，經十日發生效力」。經查，本件抗告人因施用
    毒品案件經台灣台中地方法院於96年11月12日以96年度訴字
    第3481號判決判處有期徒刑1年1月、1年1月、8月、8月，應
    執行有期徒刑2年。 而刑事判決正本業經原審法院依被告住
    所「台中市○○區○○里○○○○街30號3樓之2」送達，卻
    未獲會晤本人，亦無受領文書之同居人或受僱人，因而依上
    開寄存送達方式，除將應送達之文書即該判決正本於94年11
    月19日寄存送達於台中市警察局第五分局文昌派出所，並作
    送達通知書兩份，一份黏貼於應受送達人住所門首，另一份
    置於該送達處所信箱或其他適當位置，以為送達，有送達證
    書可稽。 且查，「台中市○○區○○里○○○○街30號3樓
    之2」為抗告人之戶籍地， 原審法院96年度訴字第3481號案
    件96年10月29日準備程序期日傳票經以該址送達，係以寄存
    送達方式完成送達，被告於原審準備程序期日有出庭，依該
    次筆錄記載，被告係住在上址，另被告於該案所具刑事答辯
    狀所記載之住所及本件抗告狀所寫住址暨本院以戶役政系統
    所查得之抗告人戶籍，亦均為該址，此經調閱上開案件卷宗
    查核無誤，並有抗告狀，戶役政系統所查得戶籍資料等在卷
    可稽。則其上訴期間應於96年12月10日屆滿（12 月9日係星
    期日，順延至12月10日屆滿）。而經調卷查閱結果，該案並
    未上訴，自已於96年12月10日確定（送達檢察官之時間為96
    年11月21日）。雖抗告意旨又稱其將聲請回復原狀云云，然
    稽之抗告人之台灣高等法院被告前案紀錄表及前案案件異動
    查證作業，並無該項聲請及准予回復原狀之裁定。從而，原
    審依檢察官聲請定其應執行之刑，並無不當，抗告意旨為無
    理由，應予駁回。
三、據上論結，應依刑事訴訟法第四百十二條，裁定如主文。
中    華    民    國    97    年    3     月    13    日
            刑事第四庭    審判長法  官  洪  耀  宗
                                法  官  陳  欣  安
                                法  官  江  德  千
上列正本證明與原本無異。
如不服本裁定，應於裁定送達後五日內向本院提出抗告狀。
                                書記官  吳  麗  琴
中    華    民    國    97    年    3     月    14    日


司法院資訊處製作；財團法人民間司法改革基金會備份。
